最高法院刑事裁定　　　　　　　　　 110年度台抗字第1759號
抗　告　人　郭柏志



代　理　人　王啓任律師
上列抗告人因妨害性自主案件，不服臺灣高等法院臺中分院中華
民國110年9月8日駁回聲請再審之裁定（110年度聲再字第270 號
），提起抗告，本院裁定如下：
    主  文
抗告駁回。
    理  由
一、再審制度係就確定判決認定事實錯誤而設之特別救濟程序，
    是聲請再審之客體以確定之實體判決為限。又刑事訴訟法第
    420條第1項第6 款所稱新事實或新證據，除須具有未判斷資
    料性之「新規性」（或稱嶄新性、新穎性）外，尚須具備單
    獨或與先前之證據綜合判斷而足以動搖原確定判決所認定事
    實之「確實性」（或稱顯著性、明確性）特性，二者先後層
    次有別，且均不可或缺，倘未兼備，自無准予再審之餘地。
    基此，再審聲請人所提出之新事實或新證據，是否具有未經
    原確定判決就其實質之證據價值加以判斷之新規性，自應先
    予審查。如係在原確定判決審判中已提出之證據，經原法院
    審酌捨棄不採者，即不具備新規性之要件，自毋庸再予審查
    該證據是否具備確實性。
二、本件抗告人郭柏志就原審法院109 年度侵上訴字第30號妨害
    性自主案件刑事確定判決，依刑事訴訟法第420 條第1項第6
    款規定聲請再審。原裁定敘明抗告人聲請意旨聲請囑託對被
    害人Ａ女（警詢代號00000000000 ，人別資料詳卷）作心理
    鑑定，以確定Ａ女之證詞是否可採的證據調查部分，業經原
    確定判決說明並無調查必要之理由甚詳，另聲請以抗告人之
    母為證人，欲證明抗告人於案發期間之上班、出勤及下班時
    間等情，如何與本件犯行不具論理的關連性，亦載敘明確。
    至於其餘聲請意旨無非係就卷內業已存在而經原確定判決審
    酌判斷之證據資料，徒憑己見而為相異評價，並未提出任何
    新證據，何以非屬刑事訴訟法第420條第1項第6 款所謂新證
    據或新事實，逐一論列說明其論據。因認本件聲請再審為無
    理由，予以駁回。揆之首揭說明，核無違誤。
三、抗告意旨置原裁定論斷於不顧，就原裁定已為論駁之事項，
    任憑己意，再事爭辯，或對於原確定判決取捨證據等採證認
    事職權行使，而與再審無關事項任意指摘，以圖證明抗告人
    於原確定判決法院所為有利之主張為真實；或係指摘原確定
    判決有無違背法令，而屬得否據之提起非常上訴之問題，與
    再審程序係就認定事實是否錯誤之救濟無涉，亦非適法之再
    審理由。本件抗告為無理由，應予駁回。
據上論結，應依刑事訴訟法第412條，裁定如主文。
中    華    民    國   110    年    10    月    20    日
                  刑事第六庭審判長法  官  許  錦  印  
                                  法  官  朱  瑞  娟  
                                  法  官  劉  興  浪  
                                  法  官  高  玉  舜  
                                  法  官  何  信  慶  
本件正本證明與原本無異
                                  書記官
中    華    民    國   110    年    10    月    26    日